---
title: "Reporte Ganadero Julio 2025 - UNAP"
output: 
  html_document:
    theme:
      version: 5
      bootswatch: zephyr
---

```{r setup, include=FALSE}
library(tidyverse)
library(ggplot2)
library(knitr)

# Datos
resumen <- read_csv("Output/Resumen_KPIs_Julio2025.csv", show_col_types = FALSE)

# Colores institucionales / Power BI
colors_repro <- c("Preñada" = "#f39c12", "Vacía" = "#e74c3c")
colors_prod <- c("Ordeño" = "#2ecc71", "Seca" = "#34495e")
colors_pob <- c("Vacas Total" = "#002a54", "Recría Total" = "#3498db")
```

<style>
.kpi-box {
  background-color: #f8f9fa;
  border-radius: 10px;
  padding: 15px;
  text-align: center;
  border: 1px solid #dee2e6;
  margin-bottom: 20px;
}
.kpi-value {
  font-size: 24px;
  font-weight: bold;
  color: #0056b3;
}
.kpi-title {
  font-size: 14px;
  color: #6c757d;
  text-transform: uppercase;
}
</style>

<div class="row">
  <div class="col-md-4 kpi-box">
    <div class="kpi-title">DEL Promedio</div>
    <div class="kpi-value">`r resumen$DEL_Promedio`</div>
  </div>
  <div class="col-md-4 kpi-box">
    <div class="kpi-title">Lactación Promedio</div>
    <div class="kpi-value">`r resumen$Lactacion_Promedio`</div>
  </div>
  <div class="col-md-4 kpi-box">
    <div class="kpi-title">Población Total</div>
    <div class="kpi-value">`r resumen$Poblacion_Total`</div>
  </div>
</div>

## Resumen Reproductivo y Productivo

```{r charts, echo=FALSE, message=FALSE, warning=FALSE, fig.width=10, fig.height=8}
# Pie Chart 1: Preñez
df1 <- data.frame(Cat = c("Preñada", "Vacía"), Val = c(resumen$Vacas_Preniadas, resumen$Vacas_Vacias))
p1 <- ggplot(df1, aes(x="", y=Val, fill=Cat)) +
  geom_bar(stat="identity", width=1) +
  coord_polar("y", start=0) +
  theme_void() +
  scale_fill_manual(values=colors_repro) +
  labs(title="Estado de Preñez")

# Pie Chart 2: Ordeño
df2 <- data.frame(Cat = c("Ordeño", "Seca"), Val = c(resumen$Vacas_Ordenio, resumen$Vacas_Secas))
p2 <- ggplot(df2, aes(x="", y=Val, fill=Cat)) +
  geom_bar(stat="identity", width=1) +
  coord_polar("y", start=0) +
  theme_void() +
  scale_fill_manual(values=colors_prod) +
  labs(title="Estado de Producción")

# Pie Chart 3: Población
df3 <- data.frame(Cat = c("Vacas Total", "Recría Total"), Val = c(resumen$Vacas_Total, resumen$Recria_Total))
p3 <- ggplot(df3, aes(x="", y=Val, fill=Cat)) +
  geom_bar(stat="identity", width=1) +
  coord_polar("y", start=0) +
  theme_void() +
  scale_fill_manual(values=colors_pob) +
  labs(title="Población Total")

library(gridExtra)
grid.arrange(p1, p2, p3, ncol=2)
```

## Variables Climáticas (Julio 2025)

```{r clima, echo=FALSE}
resumen %>%
  select(Temp_Min, Temp_Max, ITH_Min, ITH_Max, Humedad_Prom) %>%
  kable(caption = "Indicadores de Estrés Calórico y Clima", format = "html")
```

---
*Reporte generado automáticamente para la Universidad Nacional del Altiplano (UNAP).*
*Código de Ubicación: `r resumen$Codigo`*
